【裁判字號】    99,交簡上,81
【裁判日期】    990827
【裁判案由】    過失傷害
【裁判全文】
臺灣臺南地方法院刑事判決            99年度交簡上字第81號
上  訴  人  臺灣臺南地方法院檢察署檢察官
被      告  丙○○
上列上訴人因被告過失傷害案件，不服本院99年度交簡字第541
號中華民國99年4月30日第一審判決（聲請簡易判決處刑案號：
98年度調偵字第110號），提起上訴，本院管轄之第二審合議庭
判決如下：
    主  文
上訴駁回。
    事實及理由
一、本案經本院審理結果，認第一審判決以被告丙○○觸犯刑法
    第284條第1項前段之過失傷害罪，依刑事訴訟法第449條第1
    項、第3項、第454條第2項，刑法第284條第1項前段、第62
    條前段、第41條第1項前段、刑法施行法第1條之1，判處被
    告拘役40日，並諭知如易科罰金，以新臺幣一千元折算一日
    ，其認事用法及量刑均無不當，應予維持，並引用第一審判
    決書記載之事實、證據及理由（如附件）。
二、上訴人即檢察官之上訴意旨略以：告訴人因本件車禍，經一
    年多復建療養仍未見康復，且需聘請看護長期照料，日常生
    活諸多不便，家人身心長期煎熬苦不堪言，然被告僅被輕判
    拘役40日等語為上訴理由。
三、按刑之量定，係實體法上賦予法院得為自由裁量之事項，法
    院如已斟酌刑法第五十七條各款所列情狀，而未逾越法定刑
    度，或濫用其權限，尚難謂為違法。況且，在同一犯罪事實
    與情節，如別無其他加重或減輕之原因，下級審法院量定之
    刑，亦無過重或失輕之不當情形，上級審法院對下級審法院
    之職權行使，原則上應予尊重（最高法院85年度臺上字第24
    46號判決意旨參照）。經查，告訴人告訴意旨認本件交通事
    故後告訴人受有頭部外傷，後續因而發生腦中風，應與本件
    車禍之發生有關一節，惟經鑑定結果，其腦血管栓塞與本件
    車禍之發生無關，有法務部法醫研究所鑑定書可按，而檢察
    官於聲請簡易判決書中亦敘述甚詳，是被告僅成立過失傷害
    罪，並不成立過失致重傷害罪，自不得將告訴人發生腦中風
    之責任加諸在被告身上，合先敘明。再查，本件車禍被告之
    過失為肇事次因，被害人之子甲○○之過失始為肇事之主因
    ，足認本件車禍發生被告之過失本即較輕微。又被告自首犯
    罪，原審有依刑法第62條前段之規定減輕其刑，而過失傷害
    罪之本刑為6月以下有期徒刑、拘役或5百元以下罰金。是本
    件原審判決於量刑時，以被告並無刑事犯罪紀錄，素行良好
    ，其係依法考領我國駕照之人，自應遵守交通規則以保護自
    身及其他用路人之生命、身體及財產安全，卻於行經無號誌
    交岔路口時未注意車前狀況減速慢行以致肇事，以致告訴人
    受有頭部外傷之傷害，惡性非輕，又其於犯後仍矢口否認犯
    行，態度不佳，亦未賠償告訴人損害，惟依被告與告訴人之
    過失情節，應以告訴人之過失較為嚴重等一切情狀，諭處被
    告拘役40日，係在法定刑內及審酌上開情狀所作適當之處刑
    ，查無濫用裁量權之情形。故本院經審酌被告本件犯行之具
    體情節，亦認原審斟酌所為認事用法，並無不合，量刑堪稱
    妥適，上訴人以上開理由指摘原判決量刑顯有失當而提起上
    訴，顯無理由，自應予以駁回。
據上論斷，應依刑事訴訟法第455條之1第1項、第3項、第368條
、第373條，判決如主文。
本案經檢察官乙○○到庭執行職務。
中    華    民    國    99    年    8    月    27    日
                  刑事第十五庭  審判長法  官  吳勇輝
                                      法  官  鄭銘仁
                                      法  官  廖建彥
以上正本證明與原本無異。
如不服本判決應於收受本判後10日內向本院提出上訴書狀，並應
敘述具體理由。其未敘述上訴理由者，應於上訴期間屆滿後20日
內向本院補提理由書狀（均須按他造當事人之人數附繕本）「切
勿逕送上級法院」。
                                      書記官  吳昕韋
中    華    民    國    99    年    8    月    27    日
附錄所犯法條：
中華民國刑法第284條
（過失傷害罪）
因過失傷害人者，處 6 月以下有期徒刑、拘役或 5 百元以下罰
金，致重傷者，處 1 年以下有期徒刑、拘役或 5 百元以下罰金
。

司法院資訊處製作；財團法人民間司法改革基金會備份。
